臺灣高等法院高雄分院刑事判決　　　　　　　　　九十一年度交上易字第一八二號
　　　上　訴　人　臺灣屏東地方法院檢察署檢察官
　　　上　訴　人
　　　即　被　告　乙○○
右上訴人因被告業務過失傷害案件，不服臺灣屏東地方法院九十一年度交易字第六七
號中華民國九十一年六月十三日第一審判決（起訴案號：臺灣屏東地方法院檢察署九
十一年度調偵字第一六號），提起上訴，本院判決如左：
      主      文
原判決撤銷。
乙○○從事業務之人，因業務上之過失傷害人，處有期徒刑陸月，如易科罰金，以
佰元折算壹日。
      事      實
一、乙○○以駕駛小貨車為他人運送水果為業，為從事駕駛業務之人，於民國九十年
    七月十四日二十一時五十五分許，駕駛車牌號碼ＸＱ─０四五六號小貨車，沿速
    限四十公里之屏東縣長治鄉○○村○○路由東往西方向行駛，途經長興路一五九
    號前閃光紅燈交岔路口時（該處係一彎道，起訴書誤載為閃光黃燈），本應注意
    駕駛人駕駛汽車行經設有閃光號誌之交岔路口時，應依該閃光紅燈之指示，先停
    止於交岔路口前，讓幹道車優先通行後認為安全時，方得續行，而依其智識、能
    力及當時天候晴、路面無缺陷，亦無障礙物，視距良好，並無不能注意之情事，
    竟疏於注意，並未減速接近，注意安全，小心通過，猶以時速約四十公里之速度
    貿然左轉並穿越上開交岔路口，適有甲○○（七十六年出生）騎乘腳踏車自長興
    路上之「九九火鍋店」前沿人行穿越道橫越長興路，當乙○○發現時，已閃煞不
    及，乙○○所駕駛之上開小貨車車頭撞及甲○○所騎乘之腳踏車，甲○○因而人
    車倒地，致受有頭部外傷併腦水腫之傷害。乙○○於肇事後，在未經有偵查權限
    之機關或公務員發覺前，向到場處理本件車禍之員警自首陳明其為肇事者，並自
    願接受裁判。
二、案經被害人甲○○及其父丙○○訴由屏東縣警察局屏東分局報請台灣屏東地方法
    院檢察署檢察官偵查起訴。
      理      由
一、訊據上訴人即被告乙○○固承認於上開時地駕駛小貨車撞及告訴人甲○○致其受
    有前開傷害之事實不諱，惟矢口否認有過失傷害犯行，辯稱：是告訴人甲○○未
    注意來往車輛臨時衝出來撞上我的車頭，錯在對方，我並沒有過失等語。
二、經查：
（一）右開事實，業據告訴人甲○○於警偵訊、原審審理及本院調查中指訴甚詳（見
      警訊卷第四頁、偵查卷第十三頁反面、第十四頁、原審卷第三十一頁、本院卷
      第二十九頁、第三十頁），並有現場照片六幀、道路交通事故調查報告表一紙
      、驗傷診斷書一紙在警訊卷可稽。
（二）按車輛行駛至交岔路口時，應遵守燈光號誌之指示，在遇有閃光紅燈號誌時，
      車輛應減速接近，先停止於交岔路口前，讓幹道車優先通行後認為安全時，方
      得續行，道路交通安全規則第一百零二條第一項第一款、道路交通標誌標線號
      誌設置規則第二百十一條第一項第一款分別定有明文。本件肇事路段長興路口
      為一彎道，並且設有閃光紅燈，此有道路交通事故調查報告表在卷可稽，且經
      證人即到場處理之警員廖清志於原審審理時證述明確，其證稱：該處是危險地
      段，行經該處應特別小心等語（見原審卷第十三頁）。而被告於偵查中亦供稱
      ：當時我開小貨車走長興路要左轉，我當時有減速，減到三、四十公里，而且
      按喇叭，我看到對方跳上腳踏車從五一九號前面出來等語（見偵查卷第九頁反
      面），可見被告乙○○行經該危險路段，並未暫停於交岔路口前，即穿越交岔
      路口貿然左轉，其有違反前揭交通安全規則，未盡其注意義務至明。又依道路
      交通事故調查表所示：肇事時之天候為晴天、路面乾燥無缺陷，且被告乃領有
      駕駛執照之汽車駕駛人，平日以駕車載運水果為業，其駕駛技術應優於常人，
      依其智識、能力，若稍加注意即可避免本件車禍，堪認其無不能注意之情事，
      竟疏未注意，未先停於交岔路口，確認安全後，方得續行，而貿然左轉，因而
      肇事，致告訴人甲○○受傷，被告就本件事故之發生顯有過失，被告所辯並無
      過失云云，顯係卸責之詞，不足採信。雖告訴人甲○○未注意來車即穿越道路
      而同有過失責任，但其二人之過失行為既併合為本件車禍發生之原因，被告之
      過失行為仍不得因此抵銷或解免。又告訴人甲○○確係因本次車禍受有如事實
      欄所載之傷害，足見被告上開過失行為與告訴人之所受傷害間，具有相當之因
      果關係。
（三）綜上所述，足見被告所辯，顯係卸責之詞，不足採信。本件事證已明，被告業
      務過失傷害犯行，堪予認定。
三、查被告乙○○係以為他人運送水果為業，駕駛車輛為其業務，業據其供明在卷，
    其為從事駕駛業務之人，於執行駕駛業務之中肇事致人受傷，核被告所為，係犯
    刑法第二百八十四條第二項前段之業務過失傷害罪。被告於肇事後，未被偵查機
    關發覺前，即向前來處理車禍事宜之警員自首其肇事，並進而接受裁判，已據其
    供述明確，並經證人即前來處理車禍事宜之警員廖清志於原審證述屬實（見原審
    卷第十三頁），應依刑法第六十二條前段之規定，減輕其刑。
四、原審以被告罪證明確，因予論罪科刑，固非無見；惟查：被告一再否認其有過失
    ，且迄今未與被害人和解，原審僅量處有期徒刑四月，顯然過輕，尚有未洽。檢
    察官上訴意旨，執此指摘原判決不當，為有理由，被告上訴意旨，以量刑過重為
    由，指摘原判決不當，雖無理由，然原判決既有上開可議之處，自屬無可維持，
    應由本院將原判決予以撤銷改判。爰審酌被告素行、過失情節、告訴人所受傷勢
    非輕及被告犯罪後態度，且迄今未與告訴人達成和解，賠償被害人之損害等一切
    情狀，量處有期徒刑六月，並諭知如易科罰金之折算標準。
據上論斷，應依刑事訴訟法第三百六十九條第一項前段、第三百六十四條、第二百九
十九條第一項前段，刑法第二百八十四條第二項前段、第六十二條前段、第四十一條
第一項前段，罰金罰鍰提高標準條例第一條前段、第二條，判決如主文。
本案經檢察官方娜蓉到庭執行職務。
中    華    民    國      九十一      年      九      月     四  日
                              臺灣高等法院高雄分院刑事第二庭
                                  審判長法官  林正雄
                                        法官  黃仁松
                                        法官  黃壽燕
右正本證明與原本無異。
不得上訴。
                                  法院書記官  黃富美
中    華    民    國      九十一      年      九      月    四    日
附錄本判決論罪科刑法條：
刑法第二百八十四條第二項
從事業務之人，因業務上之過失傷害人者，處一年以下有期徒刑、拘役或一千元以下
罰金，致重傷者，處三年以下有期徒刑、拘役或二千元以下罰金。
